臺灣高等法院高雄分院刑事判決　　　　　 94年度軍上字第5號
上　訴　人　甲○○
即　被　告
上列上訴人因公共危險案件，不服國防部高等軍事法院高雄分院
93年高判字第139號中華民國93年10月14日第二審判決（起訴案
號：國防部南部軍事法院檢察署 93 年平訴(二)字第 217 號），
提起上訴，本院判決如下：
     主  文
上訴駁回。
     理  由
一、按軍事審判法第181條第5項規定，被告不服高等軍事法院宣
    告有期徒刑之上訴判決者，得以判決違背法令為理由，向高
    等法院提起上訴。是被告向高等法院提起上訴，應以高等軍
    事法院宣告有期徒刑之上訴判決，違背法令為理由，此乃法
    律所定之要件，如果上訴狀並未依據卷內訴訟資料，具體指
    摘原判決如何違背法令，而與上開要件不合，其上訴即違背
    法律上之程式，應予駁回。
二、本件原判決綜合調查證據之結果，認上訴人即被告甲○○係
    海軍第151 艦隊浮箱中隊中士帆纜士，曾於民國（下同）91
    年間因服用酒類，不能安全駕駛動力交通工具而駕駛罪，經
    台灣高雄地方法院判處有期徒刑3 月，如易科罰金以3 百元
    折算1日，於92年4 月25日執行完畢，詎仍不知悔悟，於93
    年5 月29日晚上之休假期間，獨自一人在高雄市○○區○○
    街24號居所飲酒，至當日22時許，明知酒後反應力及注意力
    降低，已無法駕駛動力交通工具，竟仍駕駛車牌號碼ＸＲ－
    9966號自用小客車外出逛街，嗣於當日23時50分許，沿高雄
    市左營區○○○路由南往北方向行駛，欲返回上述居所，於
    行經左營大路647 號前時，因受酒精影響於閃避車輛時，不
    慎撞及停放於路邊之非軍人徐景美所有之車牌號碼ＺＳ－59
    09號，及非軍人吳金麟所有之車牌號碼ＺＭ－0475號自小客
    車，致二車受損，嗣經警方到場處理並於翌日（30日）凌晨
    0 時32分許，對被告施以呼氣中酒精濃度測試，酒測值達每
    公升1 點05毫克（ＭＧ／Ｌ），已達不能安全駕駛動力交通
    工具之程度等情，業據被告坦白承認，核與高雄市政府警察
    局左營分局93年5 月30日高市警左分刑字第0930010269號解
    送人犯報告書所附警訊筆錄載述情節相符，並有酒精濃度測
    試單影本、舉發違反道路交通管理事件罰單影本、刑法第
    185 條之3 案件測試觀察記錄表、道路交通事故現場圖影本
    等各乙紙及現場照片2 張等在卷可稽，因認被告犯罪事證明
    確，已構成陸海空軍刑法第54條第1 項之「服用酒類，不能
    安全駕駛動力交通工具而駕駛案」罪。又被告前曾於91年間
    因服用酒類，不能安全駕駛動力交通工具而駕駛罪，經台灣
    高雄地方法院判處有期徒刑3 月，如易科罰金以3 百元折算
    1 日，於92年4 月25日執行完畢，此有台灣高等法院檢察署
    被告刑案紀錄簡覆表乙份在卷足憑，5 年內再犯本件有期徒
    刑以上之罪，為累犯，應依刑法第47條之規定，加重其刑。
    因而撤銷第一審國防部南部地方軍事法院初審不當之判決，
    並審酌被告曾有服用酒類，不能安全駕駛動力交通工具而駕
    駛前科，仍不知悔悟，再犯本案，到案後坦承犯行，且與被
    害人徐景美、吳金麟達成和解等一切情狀，論被告甲○○服
    用酒類，不能安全駕駛動力交通工具而駕駛罪，處有期徒刑
    8 月之判決。經核已詳敘認定犯罪事實之依據及認定之理由
    ，從形式上觀察，原判決並無違背法令之情形。被告甲○○
    上訴意旨，以警方檢附之酒測報告係上訴人嘔吐後測量所得
    ，前4 次測量均無數據，已難令人心服，又上訴人係原住民
    ，較無法紀觀念，然平日表現良好，盼能再給上訴人一次機
    會，且上訴人家庭經濟困難，如遭判刑入獄，則家庭將陷入
    危機云云，並未依據卷內資料具體指摘判決如何違背法令，
    自非適法之上訴理由，顯屬違背法律上之程式，其上訴應予
    駁回。
三、據上論斷，應依軍事審判法第206條第1項、刑事訴訟法第39
    5條前段，判決如主文。
中　　華　　民　　國　　94　　年　　1 　　月　　26　　日
　　　　　　　　　刑事第七庭    審判長法　官  莊飛宗
                                      法　官  黃三友
                                      法　官  黃憲文
以上正本證明與原本無異。
不得上訴。
中　　華　　民　　國　　94　　年　　1 　　月　　26　　日
　　　　　　　　　　　　　　　　　　　書記官  葉淑華
附錄本判決論罪科刑法條：
陸海空軍刑法【民國 90 年 9 月 28 日 修正】
第 54 條    服用毒品、麻醉藥品、酒類或其他相類之物，不能
            安全駕駛動力交通工具而駕駛者，處1 年以下有期
            徒刑、拘役或新臺幣10萬元以下罰金。因而致人於
            死者，處1 年以上7 年以下有期徒刑；致重傷者，
            處6月以上5年以下有期徒刑。
